【裁判字號】    91,易,628
【裁判日期】    920408
【裁判案由】    賭博
【裁判全文】
台灣苗栗地方法院刑事判決                          九十一年度易字第六二八號
    公  訴  人  臺灣苗栗地方法院檢察署檢察官
    被      告  丁○○
                辛○○
                庚○○
                戊○○
                乙○○
                己○○
                甲○○
右列被告等因賭博案件，經檢察官提起公訴（九十年度偵字第三０六三號），本院判
決如左：
    主      文
丁○○共同以賭博為常業，累犯，處有期徒刑拾月。扣案之電動遊戲賭博機具賓果遊
戲開機一台（含ＩＣ板一塊）、賓果電腦主機及螢幕二十三組、水果八線二代二台
（含ＩＣ板二塊）、彩虹滿天星三台（含ＩＣ板三塊）、滿天星五台（含ＩＣ板五塊
）、麻將台十二台（含ＩＣ板十二塊）、小丑列車十台（含ＩＣ板十塊）、阿諾連線
九台（含ＩＣ板九塊）、阿拉法寶二台（含ＩＣ板二塊）、撲克大復仇三台（含ＩＣ
板三塊）、彈珠台四台（含ＩＣ板四塊）、賭資新台幣拾陸萬陸仟貳佰零伍元及如附
表一所示之物均沒收。
辛○○共同以賭博為常業，處有期徒刑陸月，如易科罰金，以佰元折算壹日。扣案
之電動遊戲賭博機具賓果遊戲開機一台（含ＩＣ板一塊）、賓果電腦主機及螢幕二
十三組、水果八線二代二台（含ＩＣ板二塊）、彩虹滿天星三台（含ＩＣ板三塊）、
滿天星五台（含ＩＣ板五塊）、麻將台十二台（含ＩＣ板十二塊）、小丑列車十台（
含ＩＣ板十塊）、阿諾連線九台（含ＩＣ板九塊）、阿拉法寶二台（含ＩＣ板二塊）
、撲克大復仇三台（含ＩＣ板三塊）、彈珠台四台（含ＩＣ板四塊）、賭資新台幣拾
陸萬陸仟貳佰零伍元及如附表一所示之物均沒收。
庚○○、戊○○、乙○○、己○○共同以賭博為常業，庚○○處有期徒刑肆月，如易
科罰金，以佰元折算壹日，緩刑年。戊○○、乙○○各處有期徒刑月，如易科
罰金，均以佰元折算壹日，均緩刑貳年。己○○處有期徒刑貳月，如易科罰金，以
佰元折算壹日，緩刑貳年。扣案之電動遊戲賭博機具賓果遊戲開機一台（含ＩＣ
板一塊）、賓果電腦主機及螢幕二十三組、水果八線二代二台（含ＩＣ板二塊）、彩
虹滿天星三台（含ＩＣ板三塊）、滿天星五台（含ＩＣ板五塊）、麻將台十二台（含
ＩＣ板十二塊）、小丑列車十台（含ＩＣ板十塊）、阿諾連線九台（含ＩＣ板九塊）
、阿拉法寶二台（含ＩＣ板二塊）、撲克大復仇三台（含ＩＣ板三塊）、彈珠台四台
（含ＩＣ板四塊）、賭資新台幣拾陸萬陸仟貳佰零伍元及如附表一所示之物均沒收。
甲○○連續在公眾得出入之場所賭博財物，處罰金壹萬元，如易服勞役，以佰元折
算壹日。扣案之電動遊戲賭博機具賓果遊戲開機一台（含ＩＣ板一塊）、賓果電腦
主機及螢幕二十三組、水果八線二代二台（含ＩＣ板二塊）、彩虹滿天星三台（含Ｉ
Ｃ板三塊）、滿天星五台（含ＩＣ板五塊）、麻將台十二台（含ＩＣ板十二塊）、小
丑列車十台（含ＩＣ板十塊）、阿諾連線九台（含ＩＣ板九塊）、阿拉法寶二台（含
ＩＣ板二塊）、撲克大復仇三台（含ＩＣ板三塊）、彈珠台四台（含ＩＣ板四塊）及
賭資新台幣拾陸萬陸仟貳佰零伍元均沒收。
    事      實
一、丁○○曾於民國八十八年十月二十三日因賭博案件，經本院判處有期徒刑六月確
    定，甫於八十九年四月二十日經易科罰金執行完畢。詎其仍不思悔改，竟與辛○○、庚○○、戊○○、乙○○、己○○等人共同基於常業賭博之犯意，由丁○○
    自八十九年六月間某日起，在苗栗縣苗栗市○○街六號四樓即公眾得出入之場所
    經營「真善美遊藝場」，以擺設電動遊戲機具賓果遊戲開機一台（含ＩＣ板一
    塊）、賓果電腦主機及螢幕二十三組、水果八線二代二台（含ＩＣ板二塊）、彩
    虹滿天星三台（含ＩＣ板三塊）、滿天星五台（含ＩＣ板五塊）、麻將台十二台
    （含ＩＣ板十二塊）、小丑列車十台（含ＩＣ板十塊）、阿諾連線九台（含ＩＣ
    板九塊）、阿拉法寶二台（含ＩＣ板二塊）、撲克大復仇三台（含ＩＣ板三塊）
    、彈珠台四台（含ＩＣ板四塊），共計七十四台（含ＩＣ板五十一塊），供不特
    定之人賭博財物。其賭博方式係由賭客到真善美遊藝場後，先將現金交給開分員
    ，由開分員依比例為賭客開分，例如：賭客若出資新台幣（下同）一千元，以一
    比一比例，可開分一千分；若以一比五比例開分，則可開分五千分，依此類推，
    賭客再以其開得之分數在上開電動遊戲機具上押注分數，依遊戲機燈號而出現不
    同之分數，如此反覆累積分數。如剩餘分數為零時，則賭客開分時所交之現金即
    賭資悉歸丁○○取得；如有剩餘分數，則由開分員視開分比例為客人洗分、兌換
    不同點數之寄分卡給賭客，再由賭客持寄分卡以一比一比例，即一千分換現金一
    千元，或以一比五比例，即五千分換現金一千元之方式，在店內向綽號「羅老師
    」之辛○○兌換現金，並藉此射倖之賭博方式，與不特定人於上開場所內賭博財
    物，並均賴此維生。又丁○○為分擔其勞務，乃分別於八十九年六月間、九十年
    一月、二月、及六月間之某日，以月薪約二萬五千元、二萬三千元、二萬三、四
    千元、二萬二千元之代價，先後陸續僱用有犯意聯絡之庚○○、戊○○、乙○○
    、己○○為擔任該遊藝場現場服務員，負責為賭客開分、洗分、提供飲料等工作
    ，並由辛○○負責賭客持寄分卡兌換現金，渠等均藉此薪資所得維生。嗣於九十
    年六月十九日十四時四十分許，經警據報持臺灣苗栗地方法院檢察署檢察官核發
    之搜索票前往上址搜索，適有賭客甲○○正以二張一千分之寄分卡，向辛○○兌
    換二千元之現金（甲○○自承自八十九年六月間某日起，至被警察查獲止，至上
    開遊藝場賭玩電動遊戲機具次數約每星期二、三次），案外人丙○○（經檢察官
    另依職權為不起訴處分）正以上開電動遊戲機具賭博財物（丙○○自承自八十九
    年十二月底某日起，至被警察查獲止，至上開遊藝場賭玩電動遊戲機具約三、四
    次），並在「真善美遊藝場」內扣得丁○○所有之上開電動遊戲賭博機具賓果遊
    戲開機一台（含ＩＣ板一塊）、賓果電腦主機及螢幕二十三組、水果八線二代
    二台（含ＩＣ板二塊）、彩虹滿天星三台（含ＩＣ板三塊）、滿天星五台（含Ｉ
    Ｃ板五塊）、麻將台十二台（含ＩＣ板十二塊）、小丑列車十台（含ＩＣ板十塊
    ）、阿諾連線九台（含ＩＣ板九塊）、阿拉法寶二台（含ＩＣ板二塊）、撲克大
    復仇三台（含ＩＣ板三塊）、彈珠台四台（含ＩＣ板四塊），共計七十四台（含
    ＩＣ板五十一塊），賭資十六萬六千二百零五元，被告丁○○所有供賭博犯罪用
    之如附表一所示之物，及與本件賭博犯行無涉如附表二所示之物，始查悉上情。
二、案經苗栗縣警察局苗栗分局報請臺灣苗栗地方法院檢察署檢察官偵查起訴。
    理      由
一、訊據被告丁○○、辛○○、庚○○、戊○○、乙○○、己○○及甲○○對於右揭
    時、地賭博犯行，於本院審理中除被告辛○○、甲○○坦承不諱外，其餘被告均
    矢口否認有何賭博犯行，被告丁○○辯稱：真善美遊藝場於九十年六月十九日為
    警查獲時，伊已非該遊藝場之負責人，因伊在八十九年十二月底即將真善美遊藝
    場轉讓給被告甲○○，負責人係被告甲○○云云，被告庚○○、戊○○、乙○○
    及己○○則均辯稱：伊等均不知電玩店有賭博情事，真善美遊藝場負責人係被告
    甲○○云云，被告甲○○辯稱：伊確係真善美遊戲場之負責人，不是賭客，因害
    怕固經查獲時不敢承認伊是負責人，伊是向被告丁○○承租真善美遊藝場，且用
    二十萬元頂下遊戲場內被告丁○○所有之電動遊藝機具云云。惟查：
（一）被告辛○○係受僱於真善美遊戲場內，其工作係負責與持寄分卡之賭客兌換現
      金，且曾兌換現金與被告甲○○及案外人丙○○之事實，業據被告辛○○迭於
      警訊時、偵查中及本院審理中坦承不諱（參見臺灣苗栗地方法院檢察署九十年
      度他字第二０二號偵查卷第十九頁反面、第四十六頁正面、本院九十二年一月
      二十四日訊問筆錄第四頁、九十二年二月十八日訊問筆錄第四頁、第十頁、第
      十一頁），並據證人丙○○於警訊時、偵查中及本院審理中到庭證述屬實（參
      見前開偵查卷第三十頁正面、臺灣苗栗地方法院檢察署九十年度偵字第三０六
      三號偵查卷第四十頁反面、本院九十二年三月十一日訊問筆錄第五、六、八頁
      ），核與被告甲○○於警訊時、偵查中及本院審理中供述（參見臺灣苗栗地方
      法院檢察署九十年度他字第二０二號偵查卷第二十四頁反面、第二十五頁正面
      、第四十一頁正、反面、本院九十二年二月十八日訊問筆錄第十三頁、第十四
      頁），及被告庚○○於警訊時、偵查中之供述情節相符（參見臺灣苗栗地方法
      院檢察署九十年度他字第二０二號偵查卷第三十二頁正、反面、第四十頁正面
      ）。另參以真善遊藝場於九十年六月十九日下午二時四十分許為警查獲時，被
      告甲○○正以寄分卡向被告辛○○兌換現金乙節，亦據被告辛○○、甲○○迭
      於警訊時、偵、審中之供承不諱，並有經警查獲時現場攝得照片二十九幀在卷
      可參及電動遊戲機具扣案可資佐證，徵諸被告辛○○於本院審理中供述其在真
      善美遊藝場內擔任兌換現金之工作已一年多（即自經警查獲九十年六月十九日
      起算前一年多）等語（參見本院九十二年二月十八日訊問筆錄第十頁），則真
      善美遊藝場自八十九年六月間某日起，至九十年六月十九日下午二時四十分許
      為警查獲時止，期間均有與賭客兌換現金之賭博事實，自堪認定。
（二）查被告丁○○、辛○○、庚○○、戊○○、乙○○、己○○及甲○○於本院審
      理中雖均辯稱：真善美遊藝場之負責人係被告甲○○，而非被告丁○○云云。
      惟查：
１、真善美遊藝場之負責人係被告丁○○乙節，業據被告辛○○、己○○、戊○○
      於警訊時，被告庚○○於警訊時及偵查中，被告乙○○於偵查中分別供承不諱
      ，此徵諸被告辛○○於警訊時供述：「當時我有在場，我當時正在和一名叫甲○○的男子交易賭金（以寄分卡兌換現金），當時被警方查獲：：」、「（問
      ：你當初任職這一工作時，你與何人接洽﹖）我是和小姐接洽，而可能小姐告
      訴老板丁○○：：。」（參見臺灣苗栗地方法院檢察署九十年度他字第二０二
      號偵查卷第十九頁反面、第二十一頁正面）、被告己○○於警訊時供述：「（
      問：該店之負責人是誰﹖）我不太清楚，只知道姓傅而已。」（參見前開偵查
      卷第十八頁正面）、被告戊○○於警訊時供述：「負責人是丁○○。」（參見
      前開偵查卷第三十四頁反面）、被告庚○○於警訊時供述：「負責人是丁○○
      。」、「甲○○是店內常客，我上班時幾乎都有看見他到店內消費：：，甲○○的寄分卡是我剛替他洗分拿給他的，而甲○○正在向辛○○兌換金即為警方
      查獲，我有在場目睹。」及偵查中供述：「（問：遊藝場負責人是誰﹖）丁○○。」、「（問：辛○○是否店內員工﹖）是，他負責與客人換現金。」、「
      甲○○向我洗了二千分，我拿卡給他：：。」等語（參見前開偵查卷第三十一
      頁反面、第三十二頁正面、第四十頁正面），及被告乙○○於偵查中供述：「
      真善美遊藝場負責人是丁○○。」等語（參見臺灣苗栗地方法院檢察署九十年
      度偵字第三０六三號偵查卷第五十七頁反面）自明，是被告等人於本院審理中
      翻異前供詞，辯稱：真善美遊藝場負責人是被告丁○○云云，顯係事後迴護被
      告之詞，不足採信。
  ２、次查，被告丁○○於偵查中及本院審理中辯稱：伊經營真善美遊藝場係至八十
      九年底，以後即將店以每月十萬元租給被告甲○○經營，伊僅是執照上登記之
      負責人，八十九年十二月底以後真善美遊藝場之負責人係被告甲○○，不是伊
      云云，固與被告甲○○於本院審理中供述相符，且有被告二人簽訂之房屋租賃
      契約書影本一份在卷可稽；惟徵諸被告甲○○於本院審理中供述：「（問：店
      面機屬於誰﹖）我以二十萬元向丁○○頂下來。」，被告丁○○供述：「每
      月租金十萬元，他使用店的執照，我將店內的電動機具三十幾台帶走，他自己
      使用自己的機。」等語（參見本院九十二年二月十八日訊問筆錄第十五頁、
      第二十一頁），被告丁○○與甲○○二人對於真善美遊藝場內之電動機具，究
      係被告丁○○帶走﹖抑或被告甲○○以二十萬元向被告丁○○購買﹖被告二人
      供述顯然不符。另參諸被告丁○○於本院審理中供述：伊遊藝場在頂給被告甲○○之前，員工只有被告庚○○，但在店出租與被告甲○○時，即將被告庚○○解僱，而且未介紹給被告甲○○等語（參見本院九十二年二月十八日訊問筆
      錄第二十二頁、第二十三頁），核與被告甲○○供述：「我於九十年一月份向
      丁○○將店頂下來，店內的員工就繼續工作，沒有解僱他們，當時擔任開分員
      的員工有庚○○、戊○○、乙○○。」（參見前開訊問筆錄第十五頁），亦顯
      有出入，是倘被告甲○○真有向被告丁○○承租真善美遊藝場，何以被告二人
      就上開重要之點，渠等於本院審理中供述，竟有如此大之差異，是被告丁○○
      之上揭辯解，是否可採，殆有疑義。又參以被告丁○○提出之房屋租賃契約書
      原本一份，於偵查中經檢察官當庭勘驗結果認：「租賃契約原本全新、無折損
      ，亦無破舊痕跡，雖各月收款紀錄墨色不同，但筆跡均一致。」等語，亦製有
      訊問筆錄一份在卷可稽（參見臺灣苗栗地方法院檢察署九十年度偵字第三０六
      三號偵查卷第九十二頁反面），是本件尚難依上揭房屋租賃契約書認被告甲○○確有向被告丁○○承租真善美遊藝場，並據此認定被告甲○○係真善美遊藝
      場之負責人。況退步言之，縱認被告甲○○辯稱伊是真善美遊藝場之負責人屬
      實，惟徵諸本件為警查獲當時，被告甲○○正以寄分卡向被告辛○○兌換現金
      乙節，業如前述，則被告甲○○既身為遊藝場之負責人，其何須以寄分卡向被
      告辛○○兌換現金，其作法顯與常情有違，而本件擔任寄分卡兌換現金之被告
      辛○○於本院審理中亦供述：「（問：你有無拿寄分卡，向除了被告庚○○以
      外的被告兌換現金﹖）沒有，包括甲○○也沒有，甲○○是拿寄分卡向我換現
      金」等語（參見本院九十二年二月十八日訊問筆錄第十二頁），此益證被告甲○○係賭客而非真善美遊藝場之負責人甚明。被告丁○○上揭辯解，無非其曾
      於八十八年十月二十三日因賭博案件，經本院判處有期徒刑六月確定，甫於八
      十九年四月二十日經易科罰金執行完畢，倘再涉犯本件賭博犯行，恐因此構成
      累犯，而身陷囹圄，始與被告甲○○共同飾詞圖謀脫罪，其所辯自無可採。
（三）末查，被告庚○○、戊○○、乙○○及己○○於本院審理中雖均辯稱：伊等不
      知電玩店內有賭博情事云云，惟查，被告庚○○係擔任真善美遊藝場之開分員
      ，為賭客洗分後交給寄分卡，由賭客持向被告辛○○兌換現金等情，業據被告
      庚○○於警訊時及偵查中供承不諱（參見臺灣苗栗地方法院檢察署九十年度他
      字第二０二號偵查卷第三十二頁正面、第四十頁正面），核與被告辛○○於警
      訊時供述：我每日和客人換取現金所留之寄分卡，隔日和機開分小姐即被告
      庚○○換取現金等語，於偵查中供述：是庚○○給我薪水等語（參見前開偵查
      卷第四十六頁正面），及於本院審理中供述：有拿寄分卡與庚○○換過現金等
      語（參見本院九十二年二月十八日訊問筆錄第十一頁），足證被告庚○○不僅
      知悉店內有以寄分卡兌換現金之賭博情事，且其亦共同參與賭博犯行甚明。是
      被告庚○○所辯，自不足採信。又被告戊○○、乙○○及己○○均擔任真善美
      遊藝場之開分員，其工作性質、內容，均與被告庚○○完全相同，且九十年六
      月十九日十四時四十分許經警查獲時，被告戊○○、乙○○及己○○三人均在
場擔任開分員等情，業據被告戊○○、乙○○及己○○於警訊時及偵、審中供
      承不諱，而參諸經警查獲時，賭客即被告甲○○正以寄分卡向被告辛○○兌換
      現金及賭客即案外人丙○○亦在場賭玩電動機具等情，業如前述，則被告庚○○既知悉上開賭博情事，則被告戊○○、乙○○及己○○三人既與被告庚○○
      共同在上開店內工作，渠等豈有可能不知店內有賭博情事，是被告戊○○、乙○○及己○○三人上揭辯解，亦均不足採信。
（四）此外，復有電動遊戲賭博機具賓果遊戲開機一台（含ＩＣ板一塊）、賓果電
      腦主機及螢幕二十三組、水果八線二代二台（含ＩＣ板二塊）、彩虹滿天星三
      台（含ＩＣ板三塊）、滿天星五台（含ＩＣ板五塊）、麻將台十二台（含ＩＣ
      板十二塊）、小丑列車十台（含ＩＣ板十塊）、阿諾連線九台（含ＩＣ板九塊
      ）、阿拉法寶二台（含ＩＣ板二塊）、撲克大復仇三台（含ＩＣ板三塊）、彈
      珠台四台（含ＩＣ板四塊），共計七十四台（含ＩＣ板五十一塊），賭資十六
      萬六千二百零五元，及被告丁○○所有供賭博犯罪用之如附表一所示之物扣案
      可資佐證。是被告等人上揭辯解，均不足採信。從而，本件事證明確，被告七
      人右揭賭博犯行，均堪認定，應予分別依法論科。
二、按刑法上所謂之常業犯，係指反覆以同類之行為為目的之社會活動之職業性犯罪
    而言，亦即恃犯罪以維生。查被告丁○○於所經營之「真善美遊藝場」公眾得出
    入之場所，既擺設賭博性電動機具供賭客對賭財物，且所設置之電動賭博機具數
    量多達七十四台，經營頗具規模，上揭遊藝場復全天二十四小時營業，而被告辛○○受被告丁○○之僱用，終日在上開遊藝場內擔任為賭客以寄分卡兌換現金之
    工作，被告庚○○、戊○○、乙○○、己○○四人則受被告丁○○之僱用，於上
    開遊藝場內為賭客開分、洗分及兌換寄分卡，且均支領薪津，並均以此為職業，
    渠等顯均係以賭博為常業，並賴此維生無訛。是核被告丁○○、辛○○、庚○○
    、戊○○、乙○○、己○○等六人所為，均係犯刑法第二百六十七條之常業賭博
    罪；被告甲○○所為，則係犯同法第二百六十六條第一項前段之普通賭博罪。被
    告丁○○、庚○○、戊○○、乙○○、己○○、辛○○等六人間就上開常業賭博
    犯行，具有犯意之聯絡及行為之分擔，均為共同正犯。又被告甲○○先後多次賭
    博犯行，時間緊接，觸犯構成要件相同之罪名，顯係基於概括犯意而為之，應依
    刑法第五十六條連續犯之規定，論以一罪，並加重其刑。另被告丁○○曾於八十
    八年十月二十三日因賭博案件，經本院判處有期徒刑六月確定，甫於八十九年四
    月二十日經易科罰金執行完畢，有臺灣高等法院檢察署刑案紀錄簡覆表一紙附卷
    可稽，其於受有期徒刑執行完畢後，五年內再犯本件有期徒刑以上之罪，為累犯
    ，應依刑法第四十七條規定加重其刑。爰審酌被告丁○○曾有賭博前科，被告甲○○曾於八十五年三月二十五日因違反麻醉藥品管理條例案件，經臺灣新竹地方
    法院判處有期徒刑三月確定，甫於八十五年六月十九日經易科罰金執行完畢，有
    臺灣高等法院檢察署刑案紀錄簡覆表一紙在卷可憑，其於受有期徒刑執行完畢後
    ，雖五年內再犯本件非有期徒刑以上之罪，未構成累犯，惟仍見被告丁○○、甲○○二人素行不佳，及被告丁○○所擺設賭博性電動機具數量多達七十四台，敗
    壞社會風氣甚鉅，且被告丁○○犯後仍未具悔意，矢口否認犯行，而被告甲○○
    犯後雖坦承賭博犯行，惟仍力圖為被告丁○○脫罪，足見其犯後亦毫無悔意，爰
    就被告丁○○、被告甲○○二人，分別從重量處如主文所示之刑，且就被告甲○○部分，諭知易服勞役之折算標準，以示懲儆。另審酌被告辛○○、庚○○、戊○○、乙○○、己○○等五人，均未有犯罪前科，有臺灣高等法院檢察署刑案紀
    錄簡覆表五紙附卷可參，顯見渠等素行良好，被告辛○○犯後坦承犯行，知所悔
    悟，被告庚○○、戊○○、乙○○、己○○四人受僱時間長短，及犯後均矢口否
    認犯行，不知悔改，犯後態度不佳等一切情狀，分別量處如主文所示之刑，並均
    諭知易科罰金之折算標準，以資懲儆。又被告庚○○、戊○○、乙○○、己○○
    四人均未曾受有期徒刑以上刑之宣告，有台灣高等法院檢察署刑案紀錄簡覆表及
    台灣高等法院被告全國前案紀錄表四紙在卷可參，參以渠等均僅係受僱於被告丁○○，犯罪惡性較輕，應認被告庚○○、戊○○、乙○○、己○○四人受此審判
    程序，當知所警惕，信無再犯之虞，本院因認上開被告四人所受上開刑之宣告，
    以暫不執行為適當，爰併予分別宣告被告庚○○緩刑三年，被告戊○○、乙○○
    、己○○三人均緩刑二年，以啟自新。
三、查扣案之電動遊戲賭博機具賓果遊戲開機一台（含ＩＣ板一塊）、賓果電腦主
    機及螢幕二十三組、水果八線二代二台（含ＩＣ板二塊）、彩虹滿天星三台（含
    ＩＣ板三塊）、滿天星五台（含ＩＣ板五塊）、麻將台十二台（含ＩＣ板十二塊
    ）、小丑列車十台（含ＩＣ板十塊）、阿諾連線九台（含ＩＣ板九塊）、阿拉法
    寶二台（含ＩＣ板二塊）、撲克大復仇三台（含ＩＣ板三塊）、彈珠台四台（含
    ＩＣ板四塊），共計七十四台（含ＩＣ板五十一塊）係當場賭博之器具，賭資十
    六萬六千二百零五元係在兌換籌碼處之財物，不問屬於犯人與否，均依刑法第二
    百六十六條第二項之規定併予宣告沒收；至扣案如附表一所示之物，均係被告丁○○所有供其賭博所用之物，爰依刑法第三十八條第一項第二款之規定予以宣告
    沒收。至其餘扣案如附表二所示之物，雖係被告丁○○所有，惟與本件賭博犯行
    無涉，爰不予宣告沒收，附此敘明。
據上論斷，應依刑事訴訟法第二百九十九條第一項前段，刑法第二十八條、第二百六
十七條、第五十六條、第二百六十六條第一項前段、第二項、第四十七條、第四十一
條第一項前段、第四十二條第二項、第三十八條第一項第二款、第七十四條第一款，
罰金罰鍰提高標準條例第一條前段、第二條，判決如主文。
本案經檢察官吳義聰到庭執行職務。
中      華      民      國      九十二      年      四      月    八日
                                      臺灣苗栗地方法院刑事第二庭
                                          法  官  吳  炳  桂
右正本證明與原本無異。
如不服本判決，應於判決送達後十日內向本院提出上訴狀（應附繕本），上訴於臺灣
高等法院臺中分院。
                                          書記官  楊  慧  萍
中      華      民      國      九十二      年      四      月    十一  日
附錄本判決論罪科刑法條全文：
刑法第二百六十六條：
在公共場所或公眾得出入之場所賭博財物者，處一千元以下罰金。但以供人暫時娛樂
物為賭者，不在此限。（罰金部分已提高為十倍）。
當場賭博之器具與在賭檯或兌換籌碼處之財物，不問屬於犯人與否，沒收之。
刑法第二百六十七條：
以賭博為常業者，處二年以下有期徒刑，得併科一千元以下罰金。
附表一：
┌───────┬────┐
│扣案物品名稱  │數    量│
├───────┼────┤
│一百分寄分卡  │五十八張│
├───────┼────┤
│五百分寄分卡  │三十九張│
├───────┼────┤
│一千分寄分卡  │五十四張│
├───────┼────┤
│電腦主機      │一組    │
├───────┼────┤
│電腦螢幕      │一組    │
├───────┼────┤
│監視器（鏡頭）│二台    │
├───────┼────┤
│櫃監視螢幕  │二台    │
├───────┼────┤
│錄影帶        │二十三卷│
├───────┼────┤
│送分單        │一張    │
├───────┼────┤
│收入支出簿    │一本    │
├───────┼────┤
│營收表        │一份    │
├───────┼────┤
│開分鑰匙      │一支    │
└───────┴────┘
附表二：
┌───────┬────┐
│扣案物品名稱  │ 數   量│
├───────┼────┤
│員工名冊      │ 一本   │
├───────┼────┤
│員工休假紀錄表│ 一張   │
├───────┼────┤
│員工考勤表    │ 六張   │
├───────┼────┤
│詹松仁身分證  │ 一張   │
├───────┼────┤
│詹松仁健保卡  │ 一張   │
├───────┼────┤
│員工薪資支出明│        │
│細表          │ 一張   │
└───────┴────┘


司法院資訊處製作；財團法人民間司法改革基金會備份。
